# 关于 12 月份免抵额应纳什的附加税是不是审计调整在报告年度？？

提问人：gasjw 时间：2017-03-09 17:06:54
请教陈版和各位，现在经常发现客户在 12 月份计提城建和附加时，往往忽略了免抵额的计提，而且是普遍存在的问题，后来与会计人员沟通得知，并不是不想计提，而是因为出口免抵退的报表往往比增值税申报表晚一个月才能确定下来，所以计提免抵额的附加时往往错后一个月，那么问题来了，我是不是该依权责发生制给他调整呢，这样上年 12 月的就记在了当期，涉及到调整年初数，不知道大家在实际中是如何操作的。

回答人：chenyiwei
如果本年度的免抵税额有较大的不确定性，导致 12 月末无法合理估计本月免抵税额对应的城建税及附加的，则后续调整属于下一月度事项。但更多可能是：虽然最终数字没有确定，但企业根据以往经验和税法规定，总可以估计出一个相对合理的金额，此时应当先按照该暂估金额入账，资产负债表日后最终确定该金额时，按资产负债表日后调整事项处理。